【裁判字號】    98,交抗,1648
【裁判日期】    980914
【裁判案由】    違反道路交通管理處罰條例
【裁判全文】
臺灣高等法院交通事件裁定            98年度交抗字第1648號
抗  告  人
即受處分人  甲○○
上列抗告人因違反道路交通管理處罰條例案件，不服臺灣桃園地
方法院中華民國98年5月27日所為裁定（98年度交聲字第755號）
，提起抗告，本院裁定如下：
    主  文
原裁定撤銷，發回臺灣桃園地方法院。
    理  由
一、原裁定認定：抗告人即受處分人甲○○於民國97年10月5日
    晚間9時30分許，騎乘車號ZZE-703號輕型機車沿台北市○○
    ○路北向車道行駛，途經民權西路之交岔路口前，自延平北
    路上右岔引道右轉進入民權西路，旋在民權西路之東向車道
    上為員警攔停舉發闖越設於民權西路上之紅燈號誌之違規行
    為，經原處分機關依道路交通管理處罰條例第53條第1項、
    第63條第1項第3款規定，裁處罰鍰新臺幣（下同）1,800元
    及記違規點數3點等情，係以抗告人不爭執前揭事實，且有
    證人即本件舉發警員李栩字在原法院訊問時之證詞、所提現
    場照片及舉發通知單為證據。固非無見。
二、惟查：抗告人始終辯稱伊行駛方向不應以民權西路之燈號為
    準，而本件經抗告人就違規地點號誌燈設計不良向臺北市政
    府警察局大同分局質疑結果，由臺北市政府警察局大同分局
    轉臺北市交通管制工程處查復，分別有臺北市政府警察局大
    同分局97年10月30日北市警同分交字第09734280200號函影
    本及臺北市交通管制工程處97年11月11日北市交工設字第09
    734710700號函影本各1件附卷可稽，而依前揭臺北市交通管
    制工程處函所載：「有關號誌燈設置無法讓駕駛人清楚辨識
    一節，為提醒用路人注意該路口號誌管制，將增設一組三色
    號誌以維行車安全」等語，可知該工程處亦因上開違規地點
    號誌燈設置無法讓駕駛人清楚辨識而擬增設一組三色號誌以
    維行車安全，是抗告人主張該處號誌燈無法讓駕駛人清楚辨
    識，似非無據。又該地點嗣已增設一組三色號誌，亦有抗告
    人所提出之照片2幀在卷可憑（見原法院卷第13頁），而依
    該照片所示，延平北路引道右轉民權西路之燈號核與民權西
    路方向之燈號不同，是延平北路引道右轉民權西路是否應以
    民權西路之燈號為準，即有究明之必要。原審未就此進一步
    調查審認，遽以抗告人不爭執前揭事實、證人李栩字之證詞
    、所提現場照片及舉發通知單為據，遽爾駁回抗告人之聲明
    異議，理由尚屬不備。抗告人執以指摘，為有理由，應予撤
    銷發回原審法院更為適當之裁定。
三、據上論斷，應依道路交通案件處理辦法第26條，刑事訴訟法
    第413條前段，裁定如主文。
中    華    民    國    98    年    9     月    14    日
                  刑事第二十二庭審判長法  官  郭雅美
                                      法  官  洪于智
                                      法  官  李麗珠
以上正本證明與原本無異。
不得再抗告。
                                      書記官  陳禹任
中    華    民    國    98    年    9     月    14    日


司法院資訊處製作；財團法人民間司法改革基金會備份。
